# 工程项目企业应收账款核算问题

提问人：yang575999072 时间：2020-07-28 19:22:00
A公司为做工程项目的公司，应收账款为按项目核算，即同一家客户对应很多不同的项目，每个项目单独核算，有各自的借贷方发生额及余额，那么在期末的时候存在一个公司不同项目既存在预收款也存在应收款的情况，那么在列报时是否应该按项目分别列示确认应收账款和预收款项？还是应该净额列示？在分别列示的时候是否应该按项目分账龄并且计提相应项目的坏账准备？求陈版主解答。

回答人：chenyiwei
同一合同项下的应收、预收款项可以抵销后按净额列报。
不同合同项下的往来款项，即使是针对同一个客户的，在没有明确的净额结算协议的前提下，也不能抵销列报。
在分别列示的时候应该按项目分账龄并且计提相应项目的坏账准备。但应注意：因为债务人是同一人，其信用风险具有同质性，故从逻辑上说，不同合同下的应收账款的坏账准备不应差异太大。